臺灣臺中地方法院刑事裁定
110年度聲字第3968號
聲  請  人  臺灣臺中地方檢察署檢察官
受  刑  人  陳建志


                  （現在法務部○○○○○○○○○○○執                      行中）
上列聲請人因受刑人數罪併罰有2 裁判以上，聲請定其應執行之
刑（110年度執聲字第2637號），本院裁定如下：
    主    文
陳建志所犯如附表所示之罪，所處如附表所示之刑，應執行有期
徒刑貳年。
    理    由
一、聲請意旨略以：受刑人陳建志因犯數罪，先後經判決確定如
    附表，應依刑法第53條及第51條第5 款，定其應執行之刑，
    爰依刑事訴訟法第477 條第1 項聲請裁定等語。
二、數罪併罰，有二裁判以上者，依刑法第51條之規定，定其應
    執行之刑；宣告多數有期徒刑者，於各刑中之最長期以上，
    各刑合併之刑期以下，定其刑期，但不得逾30年。刑法第53
    條、第51條第5 款分別定有明文。又裁判確定前犯數罪者，
    併合處罰之。但有得易科罰金之罪與不得易科罰金之罪之情
    形者，不在此限；前項但書情形，受刑人請求檢察官聲請定
    應執行刑者，依第51條規定定之，刑法第50條第1 項第1 款
    及第2 項亦有明文。又法律上屬於自由裁量之事項，有其外
    部性界限及內部性界限，並非概無拘束。依據法律之具體規
    定，法院應在其範圍選擇為適當之裁判者，為外部性界限；
    而法院為裁判時，應考量法律之目的，及法律秩序之理念所
    在者，為內部性界限。法院為裁判時，二者均不得有所逾越
    （最高法院80年台非字第473 號刑事判決意旨參照）。是以
    數罪併罰，有二裁判以上，定其應執行之刑時，固屬法院自
    由裁量之事項，然仍應受前揭外部性界限及內部性界限之拘
    束。
三、查受刑人因違反毒品危害防制條例、竊盜等案件，經本院先
    後判處如附表所示之刑，均經分別確定在案，有各該刑事判
    決書、臺灣高等法院被告前案紀錄表附卷可稽。又本件受刑
    人所犯如附表所示之罪，雖符合刑法第50條第1 項裁判確定
    前犯數罪之情形，惟其中附表編號3至5所示之罪，係不得易
    科罰金之罪，附表編號1、2、6所示之罪，則係得易科罰金
    之罪，即符合上開刑法第50條第1 項但書第1 款例外不得併
    合處罰之情形，依同條第2 項之規定應由受刑人請求檢察官
    聲請定應執行刑。而本件係受刑人請求檢察官向法院聲請定
    應執行刑，有臺灣臺中地方檢察署刑法第50條第1 項但書案
    件是否請求定應執行刑調查表1份附卷可憑，揆諸上開規定
    ，前揭得易科罰金之罪，與不得易科之罪，自得併合處罰。
    另查附表編號1 至5 所示之罪雖曾定應執行刑1 年10月，然
    於本案因增加經另案判決確定合於數罪併罰如附表編號6所
    示之其他犯罪，致該判決定刑之基礎已經變動，而有另定應
    執行刑之必要，符合「違反一事不再理原則」之例外情形，
    不受上開原確定裁判實質確定力之拘束，仍應定其應執行刑
    ，則該等定應執行刑之基礎，將因本院重新裁定而使原定應
    執行刑當然失效，本院自可更定附表所示之罪之應執行之刑
    ，是聲請人之聲請，核屬正當，應予准許。是本院基於上開
    說明，依外部性界限及考量法律內部性界限之拘束，斟酌受
    刑人犯罪情節及行為次數，對於受刑人所犯數罪為整體非難
    評價，及審酌該內部性及外部性界限，定其應執行如主文所
    示之應執行之刑。另本案僅增加如附表編號6所示之所示之
    罪而更定其應執行之刑，牽涉案件情節單純，可資減讓之刑
    期幅度有限，顯無必要再命受刑人以言詞、書面或其他適當
    方式陳述意見，尚與最高法院刑事大法庭110年度台抗大字
    第489號裁定意旨無違，附此敘明。
四、依刑事訴訟法第477 條第1 項，刑法第50條第1 項第1 款、
    第2 項、第51條第5 款、第53條，裁定如主文。
中　　華　　民　　國　　110 　年　　11　　月　　23　　日
                  刑事第十九庭  法  官  林雷安
上正本證明與原本無異。
如不服本裁定，應於送達後五日內，向本院提出抗告狀。
                                書記官  黃英寬
中　　華　　民　　國　　110 　年　　11　　月　　23　　日
附表：
 編          號            1           2           3  罪          名    毒品危害防制條例   毒品危害防制條例         竊盜  宣    告    刑       有期徒刑5月     有期徒刑6月 有期徒刑8月  犯  罪  日  期      109年3月24日     109年3月11日    109年10月6日  偵查(自訴)機關  年  度  案  號  臺中地檢109年度毒偵字第2239號 臺中地檢109年度毒偵字第804號 臺中地檢109年度偵字第31754號等 最  後事實審 法    院      臺中地院       臺中地院       臺中地院  案    號 109年度簡字第1427號 109年度易字第1305號 110年度易字第68、300號  判決日期    109年12月23日     109年12月24日     110年3月15日 確  定判  決 法    院      臺中地院       臺中地院       臺中地院  案    號 109年度簡字第1427號 109年度易字第1305號 110年度易字第68、300號  判    決 確定日期      110年3月2日      110年3月4日     110年7月7日 是否為得易科罰金之案件          是         是          否 

 編          號            4           5 6  罪          名          竊盜         竊盜       過失傷害  宣    告    刑  有期徒刑8月 有期徒刑10月 有期徒刑3月  犯  罪  日  期     109年10月6日 109年10月4日 108年12月31日  偵查(自訴)機關  年  度  案  號  臺中地檢109年度偵字第31754號等 臺中地檢109年度偵字第31754號等 臺中地檢109年度偵字第20091號等 最  後事實審 法    院       臺中地院       臺中地院 臺中地院  案    號 110年度易字第68、300號 110年度易字第68、300號 110年度交簡上字第183號  判決日期     110年3月15日     110年3月15日 110年8月10日 確  定判  決 法    院       臺中地院       臺中地院 臺中地院  案    號 110年度易字第68、300號 110年度易字第68、300號 110年度交簡上字第183號  判    決 確定日期     110年7月7日     110年7月7日 110年8月10日  是否為得易科罰金之案件           否          否 是